【裁判字號】    95,上易,132
【裁判日期】    950518
【裁判案由】    違反毒品危害防制條例
【裁判全文】
臺灣高等法院臺南分院刑事判決         95年度上易字第132號
上  訴  人
即  被  告  乙○○
上列上訴人因違反毒品危害防制條例案件，不服臺灣臺南地方法
院94年度簡上字第318號中華民國95年1月27日第一審判決（聲請
簡易判決處刑案號：94年度毒偵字第1365號、併辦案號：94年度
毒偵字第2331號），提起上訴，本院判決如下：
    主  文
上訴駁回。
    事  實
一、乙○○前因施用毒品，經臺灣臺南地方法院裁定送觀察、勒
    戒後，認無繼續施用毒品傾向，於民國（下同）八十九年十
    一月三十日觀察、勒戒執行完畢釋放出所，並經臺灣臺南地
    方法院檢察署檢察官以八十九年度毒偵字第二四０七號為不
    起訴處分確定。詎猶未戒除毒癮，明知安非他命係毒品危害
    防制條例所明定之第二級毒品，不得持有及施用，竟基於施
    用第二級毒品安非他命之概括犯意，於前開觀察、勒戒執行
    完畢釋放後五年內，自九十三年九月間某日起至九十四年九
    月二日止，連續在臺南市「龍成飯店」、臺南縣七股鄉玉成
    村玉成一百七十之一號等處，施用第二級毒品安非他命多次
    。嗣(一)於九十四年五月二十四日凌晨二時五十分許，為警在
    臺南市○區○○路三四二號前查獲，並扣得第二級毒品安非
    他命一小包（含袋重０．二公克，簡易判決聲請書誤為０．
    三公克）、及其所有供施用第二級毒品安非他命所用之玻璃
    球吸食器一個。(二)於九十四年九月五日十四時二十分許，因
    行跡可疑，為警在臺南市○○路四百六十七號「千越加油站
    」廁所前盤查後查獲，並扣得第二級毒品安非他命二小包（
    含袋共重一．六公克）、空夾鏈袋五個。
二、案經臺南市警察局第一分局報告臺灣臺南地方法院檢察署檢
    察官偵查後聲請簡易判決處刑暨臺南市警察局第六分局報告
    檢察官移送併案審理。
    理  由
一、上開犯罪事實，迭據被告乙○○於警詢、偵查、原審及本院
    審理時供承不諱，復有第二級毒品安非他命三小包、空夾鏈
    袋五個、玻璃吸食器一個扣案可佐。而被告二次採尿送驗結
    果，均呈安非他命陽性反應，有送驗尿液及年籍對照表一紙
    ，長榮大學九十四年六月十六日、九十四年九月十六日濫用
    藥物檢驗確認報告二紙附卷可稽；而扣案之毒品三包，經警
    方以毒品檢驗盒試劑初步檢驗結果，均呈安非他命反應，有
    毒品初步檢驗報告單二紙在卷可憑。又被告前因施用毒品，
    經臺灣台南地方法院裁定送觀察、勒戒後，認無繼續施用毒
    品傾向，於八十九年十一月三十日觀察、勒戒執行完畢釋放
    出所，並經臺灣臺南地方法院檢察署檢察官以八十九年度毒
    偵字第二四０七號為不起訴處分確定，有台灣高等法院被告
    前案紀錄表在卷可查，其於前開觀察、勒戒執行完畢釋放後
    五年內再犯本案，自得依法論科。綜上，被告自白核與事實
    相符，事證明確，犯行堪以認定。
二、核被告所為，係犯毒品危害防制條例第十條第二項之施用第
    二級毒品罪。被告先後多次施用第二級毒品，時間緊接，方
    法相同，觸犯構成要件相同之罪，顯係基於概括犯意反覆而
    為，應依連續犯規定論以一罪，並依法加重其刑。被告施用
    毒品前，多次持有毒品之低度行為，已為施用之高度行為吸
    收，均不另論罪。又公訴意旨雖僅就被告於九十四年三月間
    起至九十四年五月二十二日之犯行提起公訴，然檢察官就犯
    罪事實一部起訴者，效力及於全部，本案移送併辦部分與起
    訴部分有連續犯關係，自應就屬裁判上一罪之他部一併加以
    審判。至於被告於本院雖辯稱：我有協助警方辦案，供出藥
    頭陳智力。是這件案子結束沒多久，第一分局文化派出所甲
    ○○警員來找我，我跟他說的云云。惟查，查獲本案之警員
    丙○○於本院結證稱：「（在這案件，他有無供出毒品來源
    讓你們追查？）沒有。他只說販毒者的綽號而已。沒有提供
    具體年籍地址辨別資料及聯絡電話。」，及警員甲○○於本
    院結證稱：「他有打電話給我說，他有被抓施用毒品。今年
    三月二十七日有提供槍械線索給我們，根據他提供線索，我
    們查獲改造手槍一把、子彈七發。但他沒有提供施用毒品來
    源之任何線索。」等情，是被告上開所辯，不足採信，併此
    敘明。
三、原審以被告罪證明確，適用毒品危害防制條例第十條第二項
    、第十八條第一項前段、刑法第十一條前段、第五十六條、
    第三十八條第一項第二款，並審酌被告犯後固已坦認犯行，
    態度良好，且施用毒品又屬自戕行為，惟被告因施用毒品業
    經觀察勒戒完畢，未滿五年，又再次施用毒品，且以簡易程
    序判決後，又續其犯行，足認悔意不堅，為使被告知所警惕
    ，遠離毒品危害等一切情狀，量處有期徒刑八月，扣案第二
    級毒品安非他命一小包（含袋重０．二公克）、二小包（含
    袋共重一．六公克）內含之第二級毒品安非他命，均依毒品
    危害防制條例第十八條第一項前段，宣告沒收銷燬之，空夾
    鏈袋八個、玻璃吸食器一個，為被告所有，分別為供包裝安
    非他命，及施用安非他命之工具，均依刑法第三十八條第一
    項第二款，宣告沒收。認事用法，核無不合，量刑亦堪認妥
    適。被告上訴意旨指摘原判決量刑過重，尚非有理由，應予
    駁回。
據上論斷，應依刑事訴訟法第368條，判決如主文。
本案經檢察官王碧霞到庭執行職務。
中    華    民    國    95    年    5     月    18    日
                  刑事第三庭    審判長法  官  陳義仲
                                      法  官  張世展
                                      法  官  陳顯榮
以上正本證明與原本無異。
不得上訴。
                                      書記官  李珍鳳
中    華    民    國    95    年    5     月    19    日
附錄法條：
毒品危害防制條例第10條第2項：
施用第二級毒品者，處 3 年以下有期徒刑。


司法院資訊處製作；財團法人民間司法改革基金會備份。
